【裁判字號】    88,上易,1728
【裁判日期】    890331
【裁判案由】    詐欺
【裁判全文】
臺灣高等法院刑事判決                  八十八年度上易字第一七二八號
    上  訴  人  臺灣板橋地方法院檢察署檢察官
    被      告  乙○○
右上訴人因被告詐欺案件，不服臺灣板橋地方法院八十七年度易字第一二八三號，中
華民國八十八年一月二十九日八十五年月日第一審判決（起訴案號：臺灣板橋地方法
院檢察署八十六年度偵字第一六二八六、第二二六三一號）提起上訴，本院判決如左
：
    主  文
上訴駁回。
    理  由
一、本案經本院審理結果，認第一審判決對被告乙○○為無罪之諭知，核無不當，應
    予維持，並引用第一審判決書記載之證據及理由（如附件）。
二、檢察官上訴意旨略以：被告當時亦曾與告訴人禧龍公司接洽，且被告係將其支票
    簿及公司大小章交由「梁志樺」使用等節，業據告訴人禧龍公司代理人何進杞及
    證人即億晟五金行前任會計甲○○到庭證述屬實，足徵億晟五金行業務並非全然
    由「梁志樺」處理，被告亦有經手該店之營運管理，否則豈有將其支票簿及公司
    大小章等重要物品任意交與他人使用之理，原審漏未審酌及此，即遽為被告無罪
    之諭知，容有誤會云云。然查證人即告訴人禧龍公司副總經理張獻生（在職證明
    書記載為業務經理）已到庭證稱均係由「梁志樺」訂購，貨品由員工點收，僅最
    後一筆送貨時有碰到被告，但「梁志樺」不在場，故未交貨等語綦詳（本院八十
    八年六月四日筆錄），由此可見本案貨品之交易均係「梁志樺」所為，且禧龍公
    司認定之交易對象亦為「梁志樺」而非被告，否則豈會有因「梁志樺」不在場即
    未為交貨之情形發生？又告訴人尚煌公司之告訴代理人陳建欣亦到庭指稱都是由
    「梁志樺」叫貨等情甚詳（本院八十八年六月三十日筆錄），亦與被告辯解之情
    形相符，至於陳建欣另指稱被告係負責人應該負責等語，按被告身為億晟五金行
    之負責人，在民事法律關係上固應就億晟五金行之債權債務負責，然此與其是否
    有刑事上之詐欺刑責係屬二事，法律關係不容混淆，自不能執此資為被告有實際
    參與營運並有詐欺犯行之論據；至於證人甲○○證稱被告將支票簿、印章交與「
    梁志樺」使用乙節，尤足證明被告已將億晟五金行之經營授權交由「梁志樺」負
    責，本身未實際參與經營管理，否則即無將財務管理極其重要之印章張票簿交由
    「梁志樺」管領之可能；檢察官徒憑臆測之詞提起上訴，任意指摘原判決，非有
    理由，自應予以駁回。
三、被告經合法傳喚，無正當理由不到庭，爰不待其陳述逕行判決。
據上論結，應依刑事訴訟法第三百七十三條、第三百六十八條、第三百七十一條，判
決如主文。
本案經檢察官賴俊雄到庭執行職務。
中     華     民     國    八十九   年       三       月     三十一     日
                             臺灣高等法院刑事第二十三庭
                                 審判長法  官  王  炳  梁
                                       法  官  吳      燦
                                       法  官  宋      祺
右正本證明與原本無異。
不得上訴。
                                       書記官  郭  淑  卿
中     華     民     國    八十九   年       四       月       六       日


司法院資訊處製作；財團法人民間司法改革基金會備份。
